【裁判字號】    96,訴,1946
【裁判日期】    970131
【裁判案由】    清償借款
【裁判全文】
臺灣高雄地方法院民事判決              96年度訴字第1946號
原      告  慶豐商業銀行股份有限公司
法定代理人  丙○○
訴訟代理人  甲○○
被      告  丁○○
被      告  桑佛爾科技股份有限公司
法定代理人  丁○○
            乙○○原名許金砂.
上列當事人間清償借款事件，經本院於民國97年1 月30日言詞辯
論終結，判決如下：
    主  文
被告應連帶給付原告新台幣伍拾伍萬捌仟陸佰壹拾參元，及自民
國九十五年五月八日起至清償日止，按年息百分之九點四二四計
算之利息，並自民國九十五年六月九日起至清償日止，逾期在六
個月以內者，按上開利率百分之十，逾期超過六個月以上者，按
上開利率百分之二十計算違約金。
訴訟費用新臺幣陸仟零陸拾元由被告連帶負擔。
本判決於原告以新臺幣壹拾捌萬陸仟貳佰零肆元為被告供擔保後
，得假執行。
  事實及理由
一、按董事長對內為股東會、董事會及常務董事會主席，對外代
    表公司。董事長請假或因故不能行使職權時，由副董事長代
    理之，無副董事長或副董事長亦請假或因故不能行使職權時
    ，由董事長指定常務董事一人代理之，其未設常務董事者，
    指定董事一人代理之，董事長未指定代理人者，由常務董事
    或董事互推一人代理之，公司法第208 條第3 項著有明文。
    如常務董事或董事未互推一人代理，則依公司法第8 條第1
    項規定意旨，應由全體常務董事或全體董事代表公司。查被
    告桑佛爾科技股份有限公司（下稱桑佛爾公司）原董事長許
    志安於民國95年4 月27日死亡，董事尚有被告丁○○及乙○
    ○二人，有被告公司基本資料查詢表在卷可稽，而被告桑佛
    爾公司董事間既未能互推一人代理董事長，依前說明，即應
    由全體董事代表公司，合先敘明。
二、原告主張：被告桑佛爾公司於民國94年6 月8 日邀同被告丁
    ○○為連帶保證人向原告借款新台幣（下同）1,000,000 元
    ，借款期限約定自94年6 月8 日起至97年6 月8 日止，分期
    按月攤還本息，如未按期給付，即喪失期限利益，全部債務
    視為到期，利息則按原告放款基準利率加年率4.95% 計算，
    機動調整之。如逾期清償，在6 個月以內者，按上開利率10
    % ，超過6 個月以上者，按上開利率20% 計付違約金。詎被
    告桑佛爾公司自95年5 月8 日起即未攤還本息，尚餘如主文
    所示本金、利息及違約金未予清償；而被告丁○○為本件借
    款之連帶保證人，依法應負連帶清償責任。爰依消費借貸及
    連帶保證之法律關係，求為判決：(一)如主文第1 項所示；(二)
    願供擔保請准宣告假執行。
三、被告則以：伊前曾與原告洽談清償事宜，希望原告能同意伊
    依現有債務打折後一次清償，但為原告所拒絕，希望能分期
    償還等語置辯。
四、按稱消費借貸者，謂當事人一方移轉金錢或其他代替物之所
    有權於他方，而約定他方以種類、品質、數量相同之物返還
    之契約；借用人應於約定期限內，返還與借用物種類、品質
    、數量相同之物；遲延之債務，以支付金錢為標的者，債權
    人得請求依法定利率計算之遲延利息。但約定利率較高者，
    仍從其約定利率；當事人得約定債務人於債務不履行時，應
    支付違約金，民法第474 條第1 項、第478 條前段、第233
    條第1 項及第250 條第1 項分別定有明文。再按稱保證者，
    謂當事人約定，一方於他方之債務人不履行債務時，由其代
    負履行責任之契約；保證債務，除契約另有訂定外，包含主
    債務之利息、違約金、損害賠償及其他從屬於主債務之負擔
    ，民法第739 條及第740 條亦有明文。又保證債務之所謂連
    帶，係指保證人與主債務人負同一債務，對於債權人各負全
    部給付之責任者而言，此觀諸民法第272 條第1 項規定連帶
    債務之文義即明，最高法院45年台上字第1426號判例可資參
    照。
五、經查，本件原告主張之前揭事實，業據其提出貸款契約、客
    戶往來科目狀況查詢及放款基準利率歷次調整明細表各1 份
    為證，且為被告所不爭執，堪認原告之主張為真實。至被告
    雖以前揭情詞置辯，惟此乃係兩造事後就本件借款清償事宜
    之協商過程，要難因此即減免其清償責任，是被告上開所辯
    ，自不足採。從而，原告本於消費借貸及連帶保證之法律關
    係，請求被告連帶給付如主文第1 項所示之金額、利息及違
    約金，即有理由，應予准許。
六、原告陳明願供擔保，請准宣告假執行，經核並無不合，爰酌
    定如主文第3 項所示之擔保金額，併予准許。
七、據上論結，本件原告之訴為有理由，依民事訴訟法第85條第
    2 項、第390 條第2 項，判決如主文。
中    華    民    國    97    年    1     月    31    日
                  民事第一庭  法  官  劉惠娟
以上正本係照原本作成。
如不服本判決，應於送達後20日內，向本院提出上訴狀並表明上
訴理由，如於本判決宣示後送達前提起上訴者，應於判決送達後
20日內補提上訴理由書（須附繕本）。
中    華    民    國    97    年    1     月    31    日
                              書記官  林雯琪


司法院資訊處製作；財團法人民間司法改革基金會備份。
